【裁判字號】    92,上訴,551
【裁判日期】    920617
【裁判案由】    毒品危害防制條例
【裁判全文】
臺灣高等法院臺南分院刑事判決              九十二年度上訴字第五五一號    Ｃ
      上  訴  人  臺灣臺南地方法院檢察署檢察官
      被      告  甲  ○  ○
右上訴人因被告違反毒品危害防制條例案件，不服臺灣臺南地方法院九十二年度訴字
第二一號中華民國九十二年三月二十七日第一審判決（起訴案號：臺灣臺南地方法院
檢察署九十一年度毒偵字第一八五一號），提起上訴，本院判決如左：
      主      文
原判決撤銷。
甲○○連續施用第一級毒品，累犯，處有期徒刑壹年貳月。
      事      實
一、甲○○前因違反毒品危害防制條例等案件，於民國八十三年間經本院及臺灣臺南
    地方法院分別判處有期徒刑三年四月、三月確定，嗣並定應執行有期徒刑三年六
    月確定，於八十九年一月一日縮刑假釋執行完畢。又前因施用第一級毒品案件，
    經臺灣臺南地方法院以八十九年度毒聲字第一三五二號裁定送觀察、勒戒後，認
    有繼續施用毒品之傾向，經該院以八十九年度毒聲字第一六０五號裁定入戒治處
    所施以強制戒治一年，再經該院以八十九年度毒聲字第三０七七號裁定停止戒治
    交付保護管束，於九十年五月二十六日保護管束執行期滿，經臺灣臺南地方法院
    檢察署檢察官於九十年六月十八日以九十年度戒毒偵字第二七五號為不起訴處分
    確定。詎甲○○復基於施用第一級毒品海洛因之概括犯意，自九十一年九月十六
    日起至九十二年二月二十三日止，先後於九十一年九月十六日上午十時許、中午
    十二時許（起訴書誤載為九十一年九月十八日或其前數日），在台南市○區○○
    路一段一七五巷一六六弄五號之住處，以將第一級毒品海洛因摻入香煙之方式，
    連續施用第一級毒品海洛因二次（起訴書誤載為施用嗎啡一次），於九十一年九
    月十八日晚上十時四十分許，在台南市○○區○○路一八九號為警查獲，又於九
    十二年二月二十三日，在其台南市○○路五三０巷二號之住處，以同一方式施用
    第一級毒品海洛因一次，於九十二年二月二十六日上午八時四十分許，在上開住
    處為警查獲。甲○○二度經警查獲後，均經警採集其尿液送驗後，而先後查悉上
    情。
二、案經台南市警察局第三分局及台南市警察局先後報告台灣台南地方法院檢察署檢
    察官偵查起訴及移送併辦審理。
      理      由
一、右揭犯罪事實，業據被告甲○○（下稱被告）坦承不諱，其經警於九十一年九月
    十九日所採尿液（尿液檢體編號Ｃ三─一二一號）及於九十二年二月二十六日所
    採尿液（尿液檢體編號Ｇ七─０一二號），送驗結果均發現其尿液呈嗎啡陽性反
    應，有台南市警察第三分局、台南市警察局刑警隊採驗證物對照表及台南市衛生
    局九十一年十月三日、九十二年三月五日檢驗成績書附卷可參。按海洛因係由嗎
    啡經化學合成而製得，經施用進入人體後，因代謝而分解又生成嗎啡，因此施用
    海洛因後，由尿液檢驗結果仍為嗎啡反應。是以，被告自白施用海洛因，而採尿
    化驗之結果呈現嗎啡陽性反應，核屬科學上合理之現象，其自白與事實相符，其
    有連續施用第一級毒品之行為至為明確。此外，被告前因施用第一級毒品案件，
    經臺灣臺南地方法院以八十九年度毒聲字第一三五二號裁定送觀察、勒戒後，認
    有繼續施用毒品之傾向，經該院以八十九年度毒聲字第一六０五號裁定入戒治處
    所施以強制戒治一年，再經該院以八十九年度毒聲字第三０七七號裁定停止戒治
    交付保護管束執行期滿，經臺灣臺南地方法院檢察署檢察官於九十年六月十八日
    ，以九十年度戒毒偵字第二七五號為不起訴處分確定，有前開刑事裁定、不起訴
    處分書及臺灣高等法院被告全國前案紀錄表附卷可憑。本件事證明確，被告犯行
    堪以認定，應予依法論科。
二、查海洛因為第一級毒品，毒品危害防制條例第二條第二項第一款定有明文。核被
    告所為，犯有毒品危害防制條例第十條第一項之施用第一級毒品罪。其施用前持
    有第一級毒品之低度行為，為施用第一級毒品之高度行為所吸收，不另論罪。被
    告先後三次施用第一級毒品之犯行，時間緊接，犯罪構成要件相同，顯係基於概
    括犯意而為，為連續犯，應以一罪論，並依法加重其刑。公訴人雖僅就被告於九
    十一年九月十八日或其前數日施用第一級毒品一次之犯行提起公訴，然檢察官就
    犯罪事實一部起訴者，其效力及於全部，本件被告先後三次施用第一級毒品之犯
    行，與前揭經公訴人起訴經論罪科刑之部分，有連續犯裁判上一罪之關係，已如
    前述，本院自得一併審理，併此敘明。末查被告前因違反毒品危害防制條例等案
    件，於八十三年間經本院及臺灣臺南地方法院分別判處有期徒刑三年四月、三月
    確定，並定應執行刑三年六月確定，於八十九一月一日縮刑假釋執行完畢，有臺
    灣臺南地方法院檢察署刑案資料查註紀錄表及前揭臺灣高等法院被告全國前案紀
    錄表各一份在卷可按，其於五年之內再犯本件有期徒刑以上之罪，為累犯，應依
    法加重其刑，併依刑法第七十條之規定，遞加重其刑。
三、原審以被告罪證明確，予以論罪科刑，固非無見，惟未及審理被告於九十二年二
    月二十三日施用第一級毒品部分，尚有可議，檢察官上訴意旨據此指摘，認該部
    分與起訴者有連續犯之裁判上一罪關係，請求本院併案審理（即九十二年度毒偵
    字第七一五號部分），為有理由，應由本院將原判決撤銷改判。爰審酌被告前多
    次施用毒品經強制戒治及處刑後猶故態復萌，再施用第一級毒品於不輟，無視於
    毒品對於自身健康之戕害及國家對於杜絕毒品犯罪之禁令，惟犯後尚知悔悟，態
    度尚屬良好，又其持有毒品僅供己施用尚未對他人造成積極危害等一切情狀，量
    處如主文第二項所示之刑，以資懲儆。
據上論結，應依刑事訴訟法第三百六十九條第一項前段、第三百六十四條、第二百九
十九條第一項前段，毒品危害防制條例第十條第一項，刑法第十一條前段、第五十六
條、第四十七條，判決如主文。
本案經檢察官王碧霞到庭執行職務。
中    華    民    國      九十二      年      六      月      十七      日
                                  臺灣高等法院臺南分院刑事第二庭
                                      審判長法官  黃    崑    宗
                                            法官  林    勝    木
                                            法官  葉    居    正
右正本證明與原本無異。
如不服本判決，應於判決送達後十日內向本院提出上訴狀，其未敘述理由者並應於提
出上訴狀後十日內向本院補提理由書（應附繕本)。
                                      法院書記官  陳    嘉    琍
中    華    民    國      九十二      年      六      月      十九      日
附錄法條：
毒品危害防制條例第十條第一項：施用第一級毒品者，處六月以上五年以下有期徒刑
                              。


司法院資訊處製作；財團法人民間司法改革基金會備份。
